臺灣臺中地方法院宣示判決筆錄　　　　　100年度訴字第380號
公　訴　人　臺灣臺中地方法院檢察署檢察官
被　　　告　陳明詮
指定辯護人　本院公設辯護人蔡育萍
上列被告因違反毒品危害防制條例案件，經檢察官提起公訴（九
十九年度毒偵字第二三六八號），並聲請認罪協商，本院合議庭
裁定由受命法官獨任進行認罪協商程序後，於中華民國一百年三
月三日下午四時，在本院刑事第十一法庭宣示判決，出席職員如
下：
　　法　官　林學晴
　　書記官　簡雅文
法官起立朗讀判決主文、犯罪事實要旨、處罰條文、附記事項，
及告以上訴限制、期間並提出上訴狀之法院，且諭知記載其內容
：
一、主  文：
    陳明詮施用第一級毒品，累犯，處有期徒刑拾壹月。
二、犯罪事實要旨：
    陳明詮前因施用毒品案件，經送觀察、勒戒後，認無繼續施
    用毒品之傾向，於民國九十年七月二十七日執行完畢釋放，
    並由臺灣臺中地方法院檢察署檢察官以八十九年度毒偵字第
    六０一二號為不起訴處分確定。復因施用毒品案件，再送觀
    察、勒戒後，認有繼續施用毒品之傾向，由臺灣臺中地方法
    院檢察署檢察官聲請強制戒治並提起公訴，強制戒治部分於
    九十三年一月九日因毒品危害防制條例新法修正而釋放出所
    ，所涉刑案部分，則經本院以九十二年度易字第二三三六號
    判處有期徒刑七月確定，並與另案所犯加重竊盜案件（經本
    院以九十二年度易字第三六八號判處有期徒刑一年確定）合
    併定應執行刑為有期徒刑一年五月確定，於九十三年十一月
    十八日縮刑期滿執行完畢而於翌日出監。又因施用第二級毒
    品案件，經本院以九十四年度易字第二三八０號判處有期徒
    刑五月確定，並與另案所犯竊盜案件（經本院以九十四年度
    易字第八八四號判處有期徒刑十月確定）合併執行後，於九
    十五年十月十九日縮短刑期假釋出監並付保護管束，嗣於同
    年十二月十一日保護管束期滿未經撤銷視為執行完畢。再因
    施用第二級毒品案件，經本院以九十六年度沙簡字第四八一
    號判處有期徒刑六月確定，於九十七年六月二十日縮刑期滿
    執行完畢而於翌日出監。另因施用第一級毒品案件，經臺灣
    高等法院臺中分院以九十七年度上訴字第六八四號判處有期
    徒刑九月，並經最高法院以九十七年度臺上字第三六八一號
    判決駁回上訴確定，再與其另犯施用第二級毒品罪（經本院
    以九十七年度訴字第二六七號判處有期徒刑七月確定）合併
    定應執行為有期徒刑一年二月確定，於九十八年十月三日縮
    刑期滿執行完畢而於翌日出監。詎其仍不知悔改，復基於施
    用第一、二級毒品之犯意，於九十九年三月二十四日下午某
    時，在其搭乘友人陳祈廷（陳祈廷所涉施用毒品案件，另經
    本院以九十九年度訴字第一三三九號判處應執行有期徒刑一
    年確定）所駕駛之車牌號碼六０三一－ＵＦ號自小客車車內
    ，以將第一級毒品海洛因及第二級毒品甲基安非他命摻入香
    菸混合吸食方式，同時施用第一、二級毒品海洛因及甲基安
    非他命一次。嗣於九十九年三月二十四日二十二時三十分許
    ，因行車狀況不穩，為警在國道三號公路南下一五八‧七公
    里處（臺中市大甲區轄內）攔查，並採其尿液送驗，結果呈
    可待因、嗎啡、安非他命及甲基安非他命陽性反應，始悉上
    情。
三、處罰條文：
    毒品危害防制條例第十條。
四、附記事項：
  (一)查被告陳明詮前因施用毒品案件，經送觀察、勒戒後，認無
    繼續施用毒品之傾向，於九十年七月二十七日執行完畢釋放
    ，並由臺灣臺中地方法院檢察署檢察官以八十九年度毒偵字
    第六０一二號為不起訴處分確定。復因施用毒品案件，再送
    觀察、勒戒後，認有繼續施用毒品之傾向，由臺灣臺中地方
    法院檢察署檢察官聲請強制戒治並提起公訴，強制戒治部分
    於九十三年一月九日因毒品危害防制條例新法修正而釋放出
    所，所涉刑案部分，則經本院以九十二年度易字第二三三六
    號判處有期徒刑七月確定，並與另案所犯加重竊盜案件（經
    本院以九十二年度易字第三六八號判處有期徒刑一年確定）
    合併定應執行刑為有期徒刑一年五月確定，於九十三年十一
    月十八日縮刑期滿執行完畢而於翌日出監。又因施用第二級
    毒品案件，經本院以九十四年度易字第二三八０號判處有期
    徒刑五月確定，並與另案所犯竊盜案件（經本院以九十四年
    度易字第八八四號判處有期徒刑十月確定）合併執行後，於
    九十五年十月十九日縮短刑期假釋出監並付保護管束，嗣於
    同年十二月十一日保護管束期滿未經撤銷視為執行完畢。再
    因施用第二級毒品案件，經本院以九十六年度沙簡字第四八
    一號判處有期徒刑六月確定，於九十七年六月二十日縮刑期
    滿執行完畢而於翌日出監。另因施用第一級毒品案件，經臺
    灣高等法院臺中分院以九十七年度上訴字第六八四號判處有
    期徒刑九月，並經最高法院以九十七年度臺上字第三六八一
    號判決駁回上訴確定，再與其另犯施用第二級毒品罪（經本
    院以九十七年度訴字第二六七號判處有期徒刑七月確定）合
    併定應執行為有期徒刑一年二月確定，於九十八年十月三日
    縮刑期滿執行完畢而於翌日出監等情，有臺灣高等法院被告
    前案紀錄表及臺灣臺中地方法院檢察署刑案資料查註紀錄表
    各一份附卷可參，其於受徒刑執行完畢後五年以內，故意再
    犯本件有期徒刑以上之罪，應論以累犯，爰依刑法第四十七
    條第一項之規定加重其刑。
  (二)另被告上揭以海洛因混合甲基安非他命摻入香菸內施用之所
    為，係犯毒品危害防制條例第十條第一、二項之施用第一、
    二級毒品罪；而被告以一行為同時施用上開二種毒品，乃一
    行為同時觸犯數罪名，為想像競合犯，應從一重之施用第一
    級毒品罪論處，附此敘明。
五、協商判決除有刑事訴訟法第四百五十五條之四第一項第一款
    於本訊問程序終結前，被告撤銷協商合意或檢察官撤回協商
    聲請者；第二款被告協商之意思非出於自由意志者；第四款
    被告所犯之罪非第四百五十五條之二第一項所定得以聲請協
    商判決者；第六款被告有其他較重之裁判上一罪之犯罪事實
    者；第七款法院認應諭知免刑或免訴、不受理者情形之一，
    及違反同條第二項「法院應於協商合意範圍內為判決；法院
    為協商判決所科之刑，以宣告緩刑或二年以下有期徒刑、拘
    役或罰金為限」之規定者外，不得上訴。
六、如有上開可得上訴情形，得自收受宣示判決筆錄送達之日起
    十日內，向本院提出上訴書狀，上訴於第二審法院。
中    華    民    國    100    年     3     月    3   日
                  臺灣臺中地方法院刑事第十一庭
                                  書記官  簡雅文
                                  法  官  林學晴
以上正本證明與原本無異。
上訴書狀如未敘述理由，應於上訴期間屆滿後20日內補提理由書
狀於本院。（應敘述具體理由並附繕本）。
                                  書記官  簡雅文
中    華    民    國    100    年     3     月    3   日
【附錄本案論罪科刑法條全文】
毒品危害防制條例第十條：
施用第一級毒品者，處六月以上五年以下有期徒刑。
施用第二級毒品者，處三年以下有期徒刑。